【裁判字號】    99,上易,1731
【裁判日期】    990930
【裁判案由】    竊盜
【裁判全文】
臺灣高等法院刑事判決                99年度上易字第1731號
上  訴  人
即  被  告  乙○○
上列上訴人即被告因竊盜案件，不服臺灣桃園地方法院99年度易
緝字第34號，中華民國99年6 月30日第一審判決（起訴案號：臺
灣桃園地方法院檢察署98年度偵字第13233 號），提起上訴，本
院判決如下：
    主  文
上訴駁回。
    事  實
一、乙○○前因施用毒品案件，經臺灣桃園地方法院以88年度易
    字第727號判決判處有期徒刑7月，上訴後，經本院以88年度
    上易字第3535號判決駁回上訴確定；另因竊盜案件，經臺灣
    桃園地方法院以88年度易字第196號判決判處有期徒刑1 年6
    月確定，二案件經本院以89年度聲字第863號裁定應執行刑
    為有期徒刑1年11月確定；復因竊盜案件，經臺灣桃園地方
    法院以91年度易字第839號判決判處有期徒刑1年確定；各該
    案件接續執行，乙○○於民國90年6月10日入監服刑，於92
    年3月6日縮短刑期假釋出監，所餘期間並付保護管束，於93
    年3月8日保護管束期滿未經撤銷假釋視為執行完畢（構成累
    犯）。詎仍不知悔改，基於意圖為自己不法所有之犯意，於
    98年1月15日下午5、6時前某時許，至桃園縣楊梅鎮○○○
    街187號甲○○住處（下稱甲○○住處），敲破該處1樓旁廁
    所窗戶，打開窗戶入內（毀損及侵入住宅部分未據告訴），
    竊取住處內BENQ牌液晶電視1臺、紅酒10多瓶、威士忌1、2
    瓶及零錢若干，價值約新臺幣（下同）4萬元及古董電風扇1
    具、大花瓶1只後離去。嗣同日下午6時許，甲○○經鄰居通
    知返回住處，報警處理，警方於其住處1樓旁廁所窗戶百葉
    窗下緣採得指紋1枚，經比對後與乙○○指紋相符，循線追
    查，而悉上情。
二、案經桃園縣政府警察局楊梅分局報告臺灣桃園地方法院檢察
    署檢察官偵查起訴。
    理  由
壹、證據能力方面：
    按被告以外之人於審判外之陳述，雖不符刑事訴訟法第159
    條之1至第159條之4之規定，而經當事人於審判程序同意作
    為證據，法院審酌該言詞陳述或書面陳述作成時之情況，認
    為適當者，亦得為證據；當事人、代理人或辯護人於法院調
    查證據時，知有刑事訴訟法第159條第1項不得為證據之情形
    ，而未於言詞辯論終結前聲明異議者，視為有前項之同意，
    刑事訴訟法第159條之5第1項、第2項分有明文。本判決下列
    認定事實所引用之卷證所有證據（供述、文書及物證等），
    均經依法踐行調查證據程序，檢察官及被告均未主張排除前
    開證據能力，且迄於本院言詞辯論終結前均未表示異議，本
    院審酌前開證據資料製作時之情況，尚無違法不當及證明力
    明顯過低之瑕疵，其書證部分亦無刑事訴訟法第159條之4之
    顯有不可信之情況與不得作為證據之情形，且均與本案具關
    連性，認以之作為證據應屬適當，故揆諸上開規定，認上揭
    證據資料均有證據能力。
貳、實體方面：
一、訊據被告乙○○矢口否認有何竊盜之犯行，辯稱：伊有進入
    該住宅，本件是彭仁滄開門進去偷的，他偷完後打電話告訴
    伊去本案案發現場搬了1 個大花瓶，問伊是否要去現場看看
    ，伊因此去看一下是否還有東西可以偷，之後就離開，沒有
    拿東西，伊從大門進入，當時大門沒有關，應該是彭仁滄開
    的，浴室指紋是因為伊緊張本來要從那裡爬出跑掉，但後來
    沒有動靜，因此從大門出去，張振成可以證明彭仁滄打電話
    給伊的事情云云。惟查：
(一)上開事實，業經被害人即證人甲○○於警詢及偵查中證稱：
    伊住處於98年1月15日下午5、6時前某時遭竊，竊嫌將伊住
    處旁廁所窗戶敲破，打開窗戶進入1、2樓房間翻箱倒櫃，竊
    走BENQ牌液晶電視1臺、紅酒10多瓶、威士忌1、2瓶及零錢
    若干，價值約4萬元，當日5、6時許鄰居打電話給伊，伊6點
    多回到住處報警處理等語甚詳（98年度偵字第13233號卷第
    21至22、43頁），其並於審理中指證其尚有古董電風扇1具
    、大花瓶1只被竊，於警詢筆錄漏載等語（見本院卷第33頁
    ），並有刑事案件證物採驗紀錄表、刑案現場勘察紀錄表、
    現場照片在卷可稽（98年度偵字第13233號卷第17至18頁，
    原審卷第38至39頁），而警方於甲○○住處侵入口百葉窗下
    緣採得之指紋，送鑑後與乙○○指紋卡之右中指指紋相符，
    有內政部警政署刑事警察局98年3月2日刑紋字第0980024927
    號鑑驗書在卷可按（98年度偵字第1323 3號卷第14至16頁）
    。
(二)被告雖辯稱：伊有進入該住宅，本件是彭仁滄先進去偷的，
    偷完後告訴伊他去本案案發現場搬了1個大花瓶，問伊是否
    要去現場看看的事情伊因此去看一下是否還有東西可以偷，
    之後就離開，沒有拿東西，伊雖有進去偷，但不算有偷云云
    。然查，被告於警詢及偵查中供稱：98年1月15日伊並沒有
    到甲○○住處行竊云云（98年度偵字第13233號卷第4、45頁
    ），被告就其於98年1月15日是否至甲○○住處行竊一節，
    前後供述不一，所言是否屬實，已非無疑。被告嗣辯稱：浴
    室指紋是因為伊緊張本來要從那裡爬出跑掉，但後來沒有動
    靜，因此從大門出去云云。惟查，被告於偵查中供稱：伊不
    知道為何會在甲○○住處採到伊指紋云云（98年度偵字第13
    233號卷第45頁），另於原審準備程序時供稱：伊當時從大
    門進入，只有碰裡面的櫃子，當時伊是到處看看，不記得為
    何百葉窗下面會採到伊指紋云云（見原審卷第30頁），於本
    院審理中供稱其有翻櫃子，但現場不是伊破壞的等語（見本
    院卷第33頁），按被告坦承侵入被害人之住宅而著手行竊，
    且有其留下指紋可稽，被告雖辯稱被害人失竊物品均係彭仁
    滄所竊，惟其亦供稱彭仁滄業已死亡，無從查證，其雖辯稱
    張振成可以證明彭仁滄打電話告訴伊他去本案案發現場搬了
    1個大花瓶，問伊是否要去現  場看看的事情云云，然縱其
    所指與彭仁滄之電話對話為真，證人張振成亦難直接聽聞而
    得以證實，被告所辯，尚難採信，本件事證明確，被告之犯
    行堪以認定，應予依法論科。
二、核被告乙○○所為，均係犯刑法第321條第1項第2款毀越安
    全設備竊盜罪。被告係破壞被害人甲○○住處浴室窗戶後入
    內行竊，業如上述，公訴意旨認被告所犯係刑法第320條第1
    項之普通竊盜罪，尚有未合，惟基本社會事實同一，經本院
    諭知後依法變更起訴法條。又被告曾受事實欄所載之徒刑執
    行完畢，有本院被告前案紀錄表1份供參，其受徒刑之執行
    完畢，於5年內故意再犯本件有期徒刑以上之罪，為累犯，
    應依刑法第47條第1項規定，加重其刑。
三、原審審理結果，認被告罪證明確而適用刑法第321條第1項第
    2款之竊盜罪，並審酌被告因一己貪念毀越安全設備侵入住
    宅行竊，對他人生命、身體、居住安全所生危害非輕，及其
    犯後矢口否認犯行態度不佳等一切情狀，量處有期徒刑8月
    ，核無認定事實錯誤、量刑瑕疵或違背法令之情形，其結論
    尚無不合。被告猶執陳詞否認犯行，指摘原判決不當云云，
    為無理由，應予駁回。
據上論斷，應依刑事訴訟法第368條，判決如主文。
本案經檢察官曾忠已到庭執行職務。
中    華    民    國    99    年    9     月    30    日
                  刑事第十一庭      審判長法  官  許宗和
                                          法  官  潘進柳
                                          法  官  沈君玲
以上正本證明與原本無異。
不得上訴。
                                          書記官  彭于瑛
中    華    民    國    99    年    9     月    30    日

司法院資訊處製作；財團法人民間司法改革基金會備份。
